# 陈版总包单位的应收应付能否对冲呢

提问人：wsadbzxc 时间：2016-06-13 09:24:58
陈版 拥有总包资质单位给业主单位开票挂应收账款分包单位给总包单位开票挂应付账款总包单位能否在报表上同一项目的的应收和应付能否对冲

回答人：chenyiwei
一般不可以，请对照《企业会计准则第 37 号——金融工具列报（ 2014 年修订）》第五章“金融资产和金融负债的抵销”的相关规定判断。